【裁判字號】    92,上易,164
【裁判日期】    920227
【裁判案由】    竊盜
【裁判全文】
臺灣高等法院刑事判決                            九十二年度上易字第一六四號
    上  訴  人
    即  被  告  乙○○
右上訴人因竊盜案件，不服臺灣板橋地方法院九十一年度易字第二四五一號，中華民
國九十一年十二月五日第一審判決（起訴案號：臺灣板橋地方法院檢察署九十一年度
偵字第一一八一一號）提起上訴，本院判決如左：
    主  文
上訴駁回。
    事  實
一、乙○○意圖為自己不法之所有，並基於概括之犯意，先後於民國九十年四月中旬
    某日及同年五月八日下午七時十九分許，在臺北縣蘆洲市○○路五十之二號甲○
    ○所經營之嘉達皮件有限公司（下稱嘉達公司）工廠內，竊取嘉達公司所有之皮
    革貨物得手，嗣於九十年五月十五日下午約七時許，再度前往上址行竊，得手後
    遭甲○○當場查覺（先後三次竊盜物品、數量及價值詳如附表所載），乙○○乃
    諉稱願賠償新台幣（下同）四十五萬元和解，並於九十年五月二十日支付和解金
    五萬元，甲○○遂未向警方報案，然乙○○事後拒不給付其餘和解尾款，甲○○
    始報警處理。
二、案經被害人嘉達公司訴由臺北縣政府警察局蘆洲分局報請臺灣板橋地方法院檢察
    署檢察官偵查起訴。
    理  由
一、訊據被告乙○○矢口否認有何右揭竊盜犯行，辯稱：其係向嘉達公司購買皮革貨
    物，買賣價金共三十萬元，有簽發面額三十萬元之本票一張，事後並已給付五萬
    元，餘款因甲○○要求一次付清，但其經濟情況不佳，無力償付，甲○○不同意
    而誣指其竊盜，實則本件為單純買賣貨款糾紛，並非竊盜云云。惟查：
（一）上開事實，業據告訴人嘉達公司代表人甲○○於警訊及偵審中指訴綦明，並詳
      稱：四月中旬掉了貨品之後，便裝設監視錄影器，嗣於五月八日錄到被告前往
      竊取之畫面，五月十五日係被告竊取其皮料要出門時，當場為其查獲。被告於
      為其查知竊取貨品後，即表示要和解，並曾開立面額三十萬元之本票，後來先
      行給付五萬元現金，並簽立收據。本來是不想對被告提出告訴，但是被告反悔
      ，不願再支付和解價款，其始提出告訴等情，復有九十年五月八日下午七時七
      分三十八秒監視錄影帶翻拍照片一張、失竊清單明細表（見偵查卷第十三、十
      四頁）、現場照片八張（見偵查卷第十七至二二頁）、被告先行支付五萬元和
      解後甲○○所簽立之收據一張（見偵查卷第二三頁）在卷可稽。而被告亦自承
      上開錄影帶翻拍照片上所示為其本人無訛（見本院卷第十七頁）。
（二）雖被告辯稱其先後二次於九十年四月及五月間向甲○○購買貨品，本件係單純
      買賣貨款糾紛云云，然本院詢以九十年五月八日為何前去嘉達公司時答稱：「
      我常常去，有時候去聊天」，又問九十年五月十五日去做什麼，則稱：「我常
      常去，我不記得」（見本院卷第十七頁），而後改稱五月十五日是去買皮貨，
      就是當天買的（見本院卷第十八頁），先後所述購買皮貨之情形迥異。且觀前
      揭告訴人於收受被告五萬元所簽立之收據上業已註明係「預付和解金用」等字
      樣，益足證上開單據係因被告竊盜行為遭查覺後，與甲○○成立和解所簽立之
      和解書據。又該書據雖以嘉達公司「送貨單」簽立，惟並無一般買賣契約書或
      訂購單所應記載之品名、單價、數量、送貨地點或其他詳細之訂貨資料，而被
      告復無法提出其他買賣契約之資料足以佐證，顯見被告所辯上情無非事後卸責
      之詞，不足採信。
（三）綜上所述，本件事證明確，被告所辯不足採信，其犯行堪以認定。
二、核被告所為，係犯刑法第三百二十條第一項之竊盜罪。被告先後三次竊盜犯行，
    ，時間緊接，犯罪構成要件相同，顯係基於概括犯意為之，應依連續犯之規定論
    以一罪，並加重其刑。
三、原審本同上見解，認被告所犯罪證明確，適用刑法第五十六條、第三百二十條第
    一項、第四十一條第一項、罰金罰鍰提高標準條例第一條前段、第二條之規定，
    並審酌被告犯罪之動機、目的、所生危害非輕，犯後不知悔改，及償還五萬元等
    一切情狀，量處有期徒刑六月，並諭知易科罰金之折算標準。核其認事用法均無
    不合，量刑亦屬妥適。被告上訴，否認犯罪，為無理由，應予駁回。
據上論斷，應依刑事訴訟法第三百六十八條，判決如主文。
本案經檢察官郭弘佑到庭執行職務。
中      華      民      國    九十二    年      二      月    二十七    日
                              臺灣高等法院刑事第十一庭
                                  審判長法  官  楊  照  男
                                        法  官  陳  炳  彰
                                        法  官  王  詠  寰
右正本證明與原本無異。
不得上訴。
                                        書記官  駱  麗  君
中      華      民      國    九十二    年      三      月       三     日
附錄：本案論罪科刑法條全文
刑法第三百二十條
意圖為自己或第三人不法之所有，而竊取他人之動產者，為竊盜罪，處五年以下有期
徒刑、拘役或五百元以下罰金。
意圖為自己或第三人不法利益，而竊佔他人之不動產者，依前項之規定處斷。
前二項之未遂犯罰之。
附表：失竊物品明細表
編號   品  名         數  量        單  價         總  價
一   白色仿鹿牛皮   一八八三呎      九十元     一六九五一五元
二   黑色仿鹿牛皮   一○八八呎      九十元       九七九二九元
三   酒紅仿鹿牛皮     六七○呎      九十元       六○三○○元
四   灰色荔枝紋牛皮   七五○呎      八六元       六四五○○元
五   米黃荔枝紋牛皮   三五○呎      八六元       三○一○○元
六   黑色荔枝紋牛皮   二五○呎      八六元       二一五○○元
七   白色豬皮         八○○呎      二十元       一六○○○元
八   灰色豬皮         六○○呎      二十元       一二○○○元


司法院資訊處製作；財團法人民間司法改革基金會備份。
